【裁判字號】    85,台上,4378
【裁判日期】    850912
【裁判案由】    竊盜
【裁判全文】
最高法院刑事判決                              八十五年度台上字第四三七八號
    上訴人  甲○○
右上訴人因竊盜案件，不服台灣高等法院台中分院中華民國八十四年十一月三十日第
二審判決（八十四年度上訴字第三一二五號，起訴案號：台灣台中地方法院檢察署八
十四年度偵字第一一六七一號），提起上訴，本院判決如左：
    主  文
原判決撤銷，發回台灣高等法院台中分院。
    理  由
本件原判決認定上訴人甲○○因自己自用小客車牌照號牌車前一面違規被警拆卸保管
，竟意圖為自己不法之所有，於民國八十四年三月中旬某日夜間，在台中市○○路○
段某處路邊，以其自己所有之十字型螺絲起子（未扣案）一支，竊取屈岳陵所有之車
號ＢＣ二九三二號自用小客車車牌一面，得手後懸掛於其所有000－0000號自
用小客車前方使用，迨於同年六月二十七日十六時三十分許，駕車行經國道三號北二
高向九十四公里處，為警查獲，並扣得該竊得之車牌一面等情。因而維持第一審論處
上訴人帶兇器竊盜罪刑之判決，駁回上訴人在第二審之上訴，固非無見。
惟查：(一)上訴人於原審既辯稱該車是另有他人行竊後棄置停放於台中市○○路邊，上
訴人將棄置脫離所有人持有之車子上之車牌拆卸供己使用，不成立竊盜罪等語，原判
決未說明其不足採之理由，已嫌理由不備，且依警方刑事案件報告書車主屈岳陵住所
在台北市○○區○○路，其車牌何以在台中市被竊，實情不明，上訴人所供在台中市
○○路邊竊取，是否屬實，亦有查明之必要，原審未依上訴人之辯護人聲請傳訊車主
屈岳陵查明實情，難謂無未盡調查能事之違誤。(二)上訴人雖於警訊、偵查及第一審中
自白持其所有螺絲起子竊取車牌，但於原審中辯解用手拆的，而原判決理由復認定
車牌有用鉚釘釘死者，亦有用螺絲釘栓住者，則如用鉚釘釘死者，是否可用螺絲起子
拆取，即有可疑，究竟上訴人之自白與事實是否相符，原審未調取該車牌勘驗，或向
車主查詢，遽認上訴人在警訊及第一審中供陳用十字型螺絲起子為拆卸偷竊車牌之工
具與常情相符，尚嫌速斷，亦有可議。上訴意旨指摘原判決不當，非全無理由，應認
有發回更審之原因。又本件雖屬刑事訴訟法第三百七十六條第二款所列案件，惟本法
修正前，原得上訴於第三審法院，且已繫屬於法院，依本法施行法第五款第一項規定
，仍應依修正前之法定程序終結之，附此明。
據上論結，應依刑事訴訟法第三百九十七條、第四百零一條，判決如主文。
中      華      民      國    八十五    年      九      月     十二     日
                              最高法院刑事第三庭
                                  審判長法官  蔡  詩  文
                                        法官  莊  登  照
                                        法官  鄭  三  源
                                        法官  洪  明  輝
                                        法官  蔡  清  遊
      右正本證明與原本無異
                                              書  記  官
中      華      民      國    八十五    年      九      月     二十     日


司法院資訊處製作；財團法人民間司法改革基金會備份。
